臺灣高雄地方法院刑事判決　　　　　　　　　　　　　九十一年度易字第三二號
　　公　訴　人　臺灣高雄地方法院檢察署檢察官
　　被　　　告　丙○○
右列被告因竊盜案件，經檢察官提起公訴（九十年度偵字第二三四０一號），及移送
併案審理（台灣高雄地方法院檢察署九十年度偵字第二０四七六號、台灣台南地方法
院檢察署九十一年度偵字第二六三一號），暨台灣台南地方法院檢察署檢察官呈請台
灣高等法院察署檢察長令轉台灣高雄地方法院檢察署檢察官移送併案審理（九十一年
度偵字第一００八０號），本院判決如左：
    主  文
丙○○連續攜帶兇器竊盜，累犯，處有期徒刑貳年拾月，於刑之執行前，令入勞動處
所強制工作年。
鑰匙壹把、Ｔ型板手貳支、釘鈀壹支，均沒收。
    事  實
一、丙○○有多次竊盜前科，且曾於民國九十年二月間，因公共危險罪，經本院判處
    有期徒刑八月確定，於九十年九月三日入監執行完畢，並因竊盜罪，於九十年三
    月二十七日，經本院判處有期徒刑二年四月，刑前強制工作三年，後於同年七月
    二十五日經台灣高等法院高雄分院駁回上訴而告確定，尚待執行，猶不知悔悟，
    復基於意圖為自己不法所有之概括犯意，連續於如附表所示之時間、地點，先後
    以如附表所示之方法，分別竊取如附表所示之人之財物得手（犯罪地點、手段、
    所得財物詳如附表所示）。嗣於九十年十月三十日上午八時十五分許，丙○○駕
    駛所竊得之車牌號碼ＸＵ－九四七０號自用小貨車，行經高雄縣大社鄉○○村○
    ○路與和平路口時，為警查獲，並扣得其所有用以竊車所用之Ｔ型六角板手一支
    ，及於九十年十二月十二日上午七時三十分許，丙○○駕駛所竊得之車牌號碼Ｗ
    Ｈ－三四六六號自用小貨車停在高雄縣湖內鄉○○村○○街旁時，為警查獲，並
    扣得其所有供竊盜所用之鑰匙一把，又於九十一年三月六日凌晨一時三十分許，
    駕駛所竊得之車牌號碼ＳＸ－０四八一號自用小貨車，載運其所竊得之水溝鐵蓋
    ，行經台南縣龍崎鄉縣時，為警查獲，並扣得其所有供竊盜所用之釘鈀
    一支，復於九十一年四月十六日上午五時三十分許，駕駛所竊得之車牌號碼ＹＦ
    －０六五三號自用小貨車，載運所竊得之鋼筋等物，停放台南縣關廟鄉○○路○
  段五七五號前，在車內駕駛坐睡覺時，為警查獲，並扣得其所供竊盜所用之Ｔ型
    板手一支。
二、案經高雄縣警察局仁武分局報請台灣高雄地方法院檢察署檢察官偵查起訴，及高
    雄縣警察局湖內分局報請台灣高雄地方法院檢察署檢察官移送併案審理，及台南
    縣警察局歸仁分局報請台灣台南地方法院檢察署檢察官移送併案審理，暨報請台
    灣台南地方法院檢察署檢察官呈請台灣高等法院檢察署檢察長令轉台灣高雄地方
    法院檢察署檢察官移送併案審理。
    理  由
一、訊據被告丙○○對於右揭事實坦承不諱，核與被害人乙○○、被害人朱素燕之夫
    戊○○、庚○○、己○○、告訴代理人丁○○、甲○○於警訊指訴情節，及證人
    李全德、林金墜於警訊證述情節相符，並有高雄縣警察局車輛失竊證明單一紙、
    車輛失竊作業查獲認可資料二份、車輛尋獲證明單一紙、照片十二幀、贓物認領
    保管單（收據）六紙在卷可稽，復有扣案鑰匙一把、Ｔ型板手二支、釘鈀一支可
    佐，事證明確，被告犯行洵堪認定。
二、按Ｔ型板手、經被告將一端磨尖之鑰匙及釘鈀，其狀甚尖銳，持之攻擊人之身體
    ，自足以對人之生命、身體產生危害，核屬兇器無訛，核被告如附表編號一、二
    、四、五號所為，係犯刑法第三百二十一條第一項第三款之攜帶兇器竊盜罪，又
    其如附表編號三、六號所為，係犯刑法第三百二十條第一項之普通竊盜罪。其所
    為多次竊盜行為，時間緊接，手相類似，所犯竊盜之犯罪構成要件相同，顯係出
    於概括犯意為之，為連續犯，應依刑法第五十六條之規定以較重之攜帶兇器竊盜
    罪論處。公訴人認被告於編號二之竊盜行為係屬普通竊盜罪，尚有未合，惟其基
    本之竊盜事實同一，本院自得逕予審判，並變更起訴法條。另被告所為如附表編
    號二以外之竊盜行為，雖未據公訴人提起公訴，惟因此部分與起訴部分有連續犯
    之裁判上一罪關係，依審判不可分原則，自為起訴效力所及，本院自得併予審理
    。再被告曾於九十年二月間，因公共危險罪，經本院判處有期徒刑八月確定，於
    九十年九月三日入監執行完畢等情，有台灣高雄地方法院檢察署被告刑案資料查
    註紀錄表在卷可稽，其於五年內再犯本件有期徒刑以上之罪，為累犯，應依法加
    重其刑。爰審酌被告前已有多次竊盜前科，且甫於九十年三月二十七日，經本院
    判處有期徒刑二年四月，刑前強制工作三年，後於同年七月二十五日經台灣高等
    法院高雄分院駁回上訴而告確定等情，有上開台灣高雄地方法院檢察署被告刑案
    資料查註紀錄表在卷可憑，尚待執行，猶不知悔悟，復再犯本件多次竊盜犯行，
    足見其有犯罪之習慣，惡性非輕，又其多次竊盜行為，情節嚴重，惟念其犯後坦
    承犯行，態度尚稱良好等一切情狀，量處如主文所示之刑。又被告甫因多次竊盜
    犯行，經本院判處罪刑並宣告強制工作在案，已如前述，本件多次為警查獲後，
    旋即再犯竊盜罪，足認其毫無反省之心，有犯罪習慣，為矯正其不良習性，有令
    入勞動埸所強制工作之必要，爰依竊盜犯贓物犯保安處分條例第三條第一項第一
    款、第五條第一項前段之規定，併諭知於刑之執行前，令入勞動處所強制工作三
    年之保安處分。扣案鑰匙一把為被告拾得之無主物，依先占之法理，自屬被告所
    有，另Ｔ型板手二支、釘鈀一支亦均為被告所有，已經被告自承在卷，復均為供
    其犯竊盜罪所用之物，爰依刑法第三十八條第一項第二款規定，併宣告均沒收。
據上論斷，應依刑事訴訟法第二百九十九條第一項前段、第三百條，刑法第五十六條
、第三百二十條第一項、第三百二十一條第一項第三款、第四十七條、第三十八條第
一項第二款，竊盜犯贓物犯保安處分條例第三條第一項第一款、第四條、第五條第一
項前段，罰金罰鍰提高標準條例第一條前段，判決如主文。
中      華      民      國    九十一    年      六        月    十八    日
                                臺灣高雄地方法院刑事第二庭
                                    法  官  高  榮  宏
右正本證明與原本無異。
如不服本判決，應於判決送達後十日內，向本院提出上訴狀。
                                    書記官  邱  秋  珍
中      華      民      國    九十一    年      六        月    十八    日
附表：
┌──┬────┬────┬───┬───────┬────┬────┐
│編號│時    間│地   點 │被害人│行為態樣      │所得財物│備    考│
│    │        │        │      │              │(新台幣)│所犯法條│
├──┼────┼────┼───┼───────┼────┼────┤
│ 一 │九十年十│高雄市左│乙○○│持其所有Ｔ型板│車牌號碼│刑法第三│
│    │月二十一│營區華夏│      │手撬開電門    │ＸＵ－九│二一條第│
│    │日中午十│路一０一│      │              │四七０號│一項第三│
│    │二時許  │九巷二十│      │  │自用小貨│款      │
│    │        │四號前  │      │              │車一部  │        │
├──┼────┼────┼───┼───────┼────┼────┤
│ 二 │九十年十│高雄縣旗│朱素燕│持其拾得後先占│車牌號碼│刑法第三│
│    │一月十二│山鎮旗南│      │之鑰匙一把磨尖│ＷＨ－三│二一條第│
│    │日下午二│三路台廿│      │後開啟電門    │四六六號│一項第三│
│    │時許    │一縣縣道│      │              │自用小貨│款      │
│    │        │二八一公│      │              │車一部  │        │
│    │        │里處路旁│      │              │        │        │
├──┼────┼────┼───┼───────┼────┼────┤
│ 三 │九十年十│高雄縣田│己○○│因車門未鎖，徒│車牌號碼│刑法第三│
│    │二月二十│寮鄉西德│      │手打開車門，以│ＳＸ－０│二０條第│
│    │二日凌晨│村西德路│      │置於車內之鑰匙│四八一號│一項    │
│    │一時許  │三十一之│      │開啟電門      │自用小貨│        │
│    │        │一號前  │      │              │車一部  │        │
├──┼────┼────┼───┼───────┼────┼────┤
│ 四 │九十一年│台南縣龍│龍崎鄉│持其所有釘鈀一│水溝蓋共│刑法第三│
│    │三月六日│崎鄉牛埔│公所  │支竊取        │計十七塊│二一條第│
│    │凌晨零時│村鄉道上│      │              │        │一項第三│
│    │許      │        │      │              │        │款      │
│    │        │        │      │              │        │        │
├──┼────┼────┼───┼───────┼────┼────┤
│ 五 │九十一年│高雄市楠│庚○○│持Ｔ型板手打開│車牌號碼│刑法第三│
│    │三月九日│梓區青農│      │車門，開啟電門│ＹＦ－０│二一條第│
│    │日凌晨零│路七號前│      │              │六五三號│一項第三│
│    │時許    │        │      │              │自用小貨│款      │
│    │        │        │      │              │車一部  │        │
├──┼────┼────┼───┼───────┼────┼────┤
│ 六 │九十一年│台南縣新│長鴻營│徒手竊取      │Ｄ一三鋼│刑法第三│
│    │四月十六│市鄉社內│造與清│              │筋四十支│二０條第│
│    │日凌晨二│村二之九│水建設│              │、Ｄ三六│一項    │
│    │時許    │號後方高│公司共│              │鋼筋二支│        │
│    │        │鐵工地  │有    │              │、ＲＭＤ│        │
│    │        │        │      │              │系統模版│        │
│    │        │        │      │              │60×30×│        │
│    │        │        │      │              │15cm十八│        │
│    │        │        │      │              │塊、30×│        │
│    │        │        │      │              │20×15cm│        │
│    │        │        │      │              │五塊、走│        │
│    │        │        │      │              │道支架五│        │
│    │        │        │      │              │支、施工│        │
│    │        │        │      │              │便道鋼板│        │
│    │    │        │      │              │114×45c│        │
│    │        │        │      │              │m二片。 │        │
└──┴────┴────┴───┴───────┴────┴────┘
附錄本判決論罪之法條：
中華民國刑法第三百二十條第一項：
意圖為自己或第三人不法之所有，而竊取他人之動產者，為竊盜罪，處五
年以下有期徒刑、拘役或五百元以下罰金。
中華民國刑法第三百二十一條第一項第三款：
犯竊盜罪而有左列情形之一者，處六月以上五年以下有期徒刑：
三  攜帶兇器而犯之者。
